臺灣雲林地方法院刑事判決　　　　　　　100年度易字第498號
公　訴　人　臺灣雲林地方法院檢察署檢察官
被　　　告　江周源
上列被告因竊盜案件，經檢察官提起公訴（100 年度偵字第3176
號），被告於準備程序中就被訴事實為有罪之陳述，本院行簡式
審判程序，判決如下：
    主    文
江周源攜帶兇器毀越安全設備竊盜，處有期徒刑捌月。
    事    實
一、江周源於民國99年09月07日10時許，騎乘車牌號碼不詳之重
    型機車，並攜帶其所有客觀上足供兇器使用之鋸子1 支（已
    丟棄，未扣案），行經徐樹香、徐明輝位在桃園縣觀音鄉○
    ○村○○路○ 段（起訴書誤載為華新二路）489 之1 之住處
    ，竟意圖為自己不法所有，先以前揭鋸子鋸斷該住處後面廚
    房窗戶之鐵欄杆1 根，再打破該窗戶之玻璃，逾越窗戶侵入
    上開住處內，竊取徐樹香及徐明輝所有之熱水器1 臺、馬達
    1 個及模具6 個等物，得手後旋離去，並將上開竊得之物以
    新臺幣2,000 元之代價變賣，所得贓款已花用殆盡。嗣經徐
    樹香報警處理，經警採取遺留在該住處之血跡送鑑，查知該
    血跡之DNA與江周源相符，循線查悉上情。
二、案經徐樹香訴由桃園縣警察局大園分局報告臺灣桃園地方法
    院檢察署（下稱桃園地檢署）呈請臺灣高等法院檢察署檢察
    長令轉臺灣雲林地方法院檢察署（下稱雲林地檢署）檢察官
    偵查起訴。
    理  由
壹、程序部分：
    本件被告江周源被訴竊盜案件，屬於刑事訴訟法第376 條第
    2 款所列之罪之案件，依同法第284 條之1 規定，得由法官
    1 人獨任審判，先予敘明。又被告於準備程序中，先就上開
    犯罪事實為有罪之陳述，且所犯係死刑、無期徒刑、最輕本
    刑為3 年以上有期徒刑以外之罪，經告知簡式審判程序之旨
    ，並聽取檢察官及被告之意見後，本院依刑事訴訟法第273
    條之1 第1 項之規定，當庭宣示裁定進行簡式審判程序，有
    本院100 年09月16日準備程序筆錄1 份附卷足憑。是本案之
    證據調查，依刑事訴訟法第273 條之2 規定，不受同法第15
    9 條第1 項、第161 條之2 、第161 條之3 、第163 條之1
    及第164 條至第170 條規定之限制，合先敘明。
貳、實體部分：
一、認定犯罪事實所憑之證據及理由：
  (一)上開犯罪事實，業據被告江周源坦承不諱（見本院100 年度
    易字第498 號卷《下稱本院卷》第26頁反面至第27頁反面、
    第29頁反面；雲林地檢署100 年度偵字第3176號偵查卷《下
    稱100 偵3176號卷》第22頁至第23頁），核與告訴人徐樹香
    於警詢及本院審理時、被害人徐明輝於本院審理時證述遭竊
    情節大致相符（見桃園地檢署100 年度偵字第7286號偵查卷
    《下稱桃檢100 偵7286號卷》第15頁正面至第16頁正面；本
    院卷第72頁正面至第73頁正面、第75頁正面至第76頁正面）
    ，復有證人即99年09月07日至告訴人住處勘驗之員警蔡世國
    於本院審理時之證述在卷可佐（見本院卷第68頁正面至第69
    頁正面、第70頁正面），並有內政部警政署刑事警察局99年
    11月09日刑醫字第0990141445號鑑定書、桃園縣政府警察局
    大園分局刑案現場勘察報告暨現場圖、員警蔡世國之職務報
    告暨告訴人上開廚房相關位置圖及照片64張、蒐證照片18張
    附卷可稽（見桃檢100 偵7286號卷第18頁正、反面、第20頁
    正面至第27頁正面；本院卷第78頁正面至第111 頁正面）。
  (二)另觀諸卷附之上開桃園縣政府警察局大園分局刑案現場勘察
    報告暨現場圖（見桃檢100 偵7286號卷第21頁、第24頁），
    雖記載被告侵入口為告訴人住處1 樓廚房後門鐵窗，及未提
    及該1 樓廚房之窗戶玻璃、鐵欄杆有遭破壞等情。惟被告於
    偵查及本院審理時均堅決供稱：係以鋸子鋸斷1 樓窗戶鐵欄
    杆，並把窗戶玻璃打破，從窗戶爬進去屋內竊盜，當時一開
    始確有想要從廚房後門的鐵門進去，但打不開，後門的鐵門
    轉不開等語（見100 偵3176號卷第23頁；本院卷第40頁反面
    至第42頁反面、第66頁正面、第71頁反面）。經查，證人即
    員警蔡世國於本院審理時具結證述：99年09月07日到現場時
    ，1 樓廚房後面流理台上面窗戶玻璃有破掉，欄杆斷1 根，
    因現場勘察報告不是我主筆，是另1 名員警劉邦建主筆，勘
    察後我們並無討論，故勘察報告沒有寫說廚房窗戶有被破壞
    之情形等語明確（見本院卷第68頁正面至第70頁正面）；復
    證人即告訴人於本院審理時亦證述：99年09月07日那天1 樓
    廚房的窗戶鐵欄杆有被鋸斷，廚房後鐵門的洞是之前就被破
    壞了，在99年09月07日前已經存在，這鐵門的鎖頭那時候已
    壞掉，沒有辦法打開，所以他（指被告）就把窗戶鋸斷、玻
    璃打破進來等語屬實（見本院卷第75頁正面至第76頁正面）
    ；並參以上開員警蔡世國之職務報告暨告訴人上開廚房相關
    位置圖及照片18張（見本院卷第78頁正面至第86頁正面、第
    96 頁 正面上方照片、第99頁正面下方照片、第102 頁正面
    下方照片、第103 頁正面上方照片）。可見於99年09月07日
    告訴人住處廚房窗戶之鐵欄杆確有遭鋸斷、玻璃有遭打破，
    且在鋸斷1 根鐵欄杆後，使欄杆間距有達18公分，以被告之
    體型要以側身方式穿過，並非不可能，是被告上開供稱尚屬
    可採。
  (三)綜上，足認被告自白與事實相符，堪予採信，本案事證已臻
    明確，被告犯行至堪認定。
二、論罪科刑部分：
  (一)查被告行為後，刑法第321 條於100 年01月10日修正，並經
    總統於100 年01月26日以華總一義字第10000015561 號令公
    布施行，並自100 年01月28日起生效，而按行為後法律有變
    更者，適用行為時之法律，但行為後之法律有利於行為人者
    ，適用最有利於行為人之法律，現行刑法第2 條第1 項定有
    明文。修正前刑法第321 條第1 項係規定：「犯竊盜罪而有
    下列情形之一者，處六月以上、五年以下有期徒刑：一、於
    『夜間侵入』住宅或有人居住之建築物、船艦或隱匿其內而
    犯之者…」，修正後則規定「犯竊盜罪而有下列情形之一者
    ，處六月以上、五年以下有期徒刑，『得併科新臺幣十萬元
    以下罰金』：一、『侵入』住宅或有人居住之建築物、船艦
    或隱匿其內而犯之者…」，法定本刑增訂罰金刑，且刪除第
    1 項第1 款「夜間」之規定，修正後，於日間侵入住宅竊盜
    之行為，亦成立第321 條第1 項第1 款之加重竊盜罪，是經
    比較新、舊法之結果，修正生效後，被告於日間侵入住宅竊
    盜之行為，亦成立第321 條第1 項第1 款之加重竊盜罪，且
    得併科罰金，對被告非較為有利，是本件應適用被告行為時
    即修正前之刑法第321 條予以論處（同條項第2 款、第3 款
    並未修正）。
  (二)按修正前刑法第321 條第1 項第2 款所稱「其他安全設備」
    ，指門扇、牆垣以外，依通常觀念足認防盜之一切設備而言
    ，如門鎖、窗戶、房間門或通往陽台之落地門均屬之。查本
    案告訴人徐樹香住處鐵窗，依一般社會通常觀念，當具有住
    宅防閑之功能，應屬安全設備，則被告以鋸斷窗戶鐵欄杆及
    打破窗戶玻璃，踰越鐵窗戶之方式，侵入住宅竊取財物，使
    他人窗戶之設備失其防閑之效用，自屬毀越安全設備竊盜。
    又按修正前刑法第321 條第1 項第3 款之攜帶兇器竊盜罪，
    係以行為人攜帶兇器竊盜為其加重條件，此所謂兇器，其種
    類並無限制，凡客觀上足以對人之生命、身體、安全構成威
    脅，具有危險性之兇器均屬之，且只須行竊時攜帶此種具有
    危險性之兇器為已足，並不以攜帶之初有行兇之意圖為必要
    （最高法院79年台上字第5253號判例參照）。查被告所攜帶
    之鋸子雖未扣案，惟既可破壞鐵窗，且依坊間鋸子設計均係
    屬鐵質物品，質地堅硬鈍重，如持該鐵質物品朝向人之身體
    攻擊揮舞，對於他人之生命、身體均造成嚴重威脅，客觀上
    自可供作兇器使用，殆無疑義。核被告所為，係犯修正前刑
    法第321 條第1 項第2 款、第3 款之攜帶兇器毀越安全設備
    竊盜罪。至於公訴意旨認被告尚成立刑法第306 條之侵入住
    宅罪，惟按刑法第321 條第1 項第2 款踰越安全設備竊盜罪
    ，其越入行為即屬侵入住宅，已結合於所犯加重竊盜之罪質
    中，無更行構成侵入住宅等罪（最高法院27年上字第1887號
    判例參照），從而被告所犯加重竊盜犯行，無庸論以前開刑
    法第306 條無故侵入住宅罪；公訴意旨認被告前開加重竊盜
    罪與無故侵入住宅犯行應予分論並罰，尚有誤會，特予指明
    。又被告毀壞安全設備之行為，乃係竊盜之加重要件行為，
    自亦無成立毀損罪之餘地（最高法院83年度台上字第3856號
    判決意旨參照），併此敘明。
  (三)又按受徒刑之執行完畢，或一部之執行而赦免後，5 年以內
    故意再犯有期徒刑以上之罪者，為累犯，刑法第47條定有明
    文。而被告有應併合處罰之數罪，經法院分別判處有期徒刑
    確定，其中一罪之有期徒刑先執行期滿後，法院經檢察官之
    聲請，以裁定定其數罪之應執行刑確定後，其在未裁定前已
    先執行之有期徒刑之罪，因嗣後合併他罪定應執行刑之結果
    ，檢察官所換發之執行指揮書，係執行應執行刑，其前已執
    行之有期徒刑部分，僅應予扣除而不能認為已執行完畢（最
    高法院98年度台非字第143 號判決參照）。經查，被告前
    於94年間因持有第一級毒品案件，經臺灣桃園地方法院（下
    稱桃園地院）以94年度壢簡字第1246號判處有期徒刑2 月確
    定；又因偽造文書案件，經桃園地院以94年度壢簡字第13
    89號判處有期徒刑4 月確定；再因連續竊盜案件，經桃園
    地院以94年度易字第1333號判處有期徒刑11月確定；復因
    連續施用第一、二級毒品案件，經桃園地院以94年度訴字第
    1845號分別判處有期徒刑7 月、4 月，應執行有期徒刑10月
    確定；又於94年間詐欺案件，經桃園地院以96年度壢簡字
    第2282號判決判處有期徒刑8 月，減為有期徒刑4 月確定。
    上開至所示之各罪，經桃園地院以96年度聲減字第375
    號裁定減刑，並定其應執行刑有期徒刑1 年又15日確定，再
    與前揭所示之罪接續執行，於96年07月16日縮刑期滿執行
    完畢，惟上開所示之罪，依刑法第50條、第53條、第51條
    第5 款，得與前揭所示之罪或上開至所示之罪定其應
    執行之刑，應由檢察官聲請合併定應執行刑，有臺灣高等法
    院被告前案紀錄表、在監在押全國紀錄表、前揭判決及裁定
    書各1 份在卷可按，是揆諸上開說明，雖被告前揭所示之
    罪與上開至所示之罪，在形式上固均已執行在案，然前
    揭所示之罪或上開至所示之罪，均得與上揭所示之
    罪定其應執行，則與上揭所示之罪合併定應執行刑之部分
    ，於嗣後所定應執行刑執行完畢前，該罪不發生執行完畢之
    問題，而至今上揭所示之罪，檢察官尚未聲請與前揭所
    示之罪或上開至所示之罪合併定應執行刑，是究竟係前
    揭所示之罪或上開至所示之罪執行完畢，現尚屬不明
    ，本案自不宜逕論被告係何罪已執行完畢，構成累犯而加重
    其刑，從而，本件被告再犯本案之犯行，爰暫不論以累犯，
    至嗣如上開被告所犯之上開至所示之罪，與合併定執行
    刑之規定不符時，再由檢察官依刑法第48條前項之規定聲請
    更定其刑即可，附此敘明。
  (四)爰審酌被告前於94年間，曾因連續竊盜，經法院判處有期徒
    刑11月確定，於97、99年間，又因竊盜案件，分別經法院判
    處有期徒刑5 月（2 罪）、6 月、5 月確定，有臺灣高等法
    院被告前案紀錄表在卷可參，猶未能深切體認他人財產權之
    不可侵犯性而重蹈覆轍，竟因缺錢購買毒品施用，即恣意竊
    取他人財物，被告犯罪所彰顯之主觀惡性不容小覷，價值觀
    念非無偏差，惟慮其犯罪手法尚屬單純、竊取財物價值非鉅
    ，犯罪所生之危害尚非甚鉅，復參以被告犯罪後於警詢、偵
    查及本院審理時，均坦承犯行，尚知悔悟，自陳家中尚有母
    親、妹妹、從事種菜、養豬工作之生活狀況、學歷高中畢業
    之智識程度（見本院卷第30頁正面）等一切情狀，認公訴人
    請求判處有期徒刑1 年（見本院卷第30頁背面），核屬過重
    ，爰量處如主文所示之刑，以示懲儆。
  (五)至未扣案之鋸子1 支，係被告所有，且供被告犯本案所用之
    物，經被告於本院審理時供承至明（見本院卷第27頁正面）
    ，然未扣案，被告於本院審理時亦供稱業已丟棄（見本院卷
    第27頁正面），客觀上亦查無其他證據證明該鋸子1 支並未
    滅失，復非違禁物，為免執行困難，爰不另為沒收之宣告。
據上論斷，應依刑事訴訟法第273 條之1 第1 項、第299 條第1
項前段，刑法第2 條第1 項前段、第321 條第1 項第2 款、第3
款（修正前），判決如主文。
本案經檢察官黃嬿如到庭執行職務。
中    華    民    國   100    年    11    月    10    日
                  刑事第四庭    法  官  陳佩怡
以上正本證明與原本無異。
如不服本判決應於收受判決後10日內向本院提出上訴書狀，並應
敘述具體理由；其未敘述上訴理由者，應於上訴期間屆滿後20日
內向本院補提理由書（均須按他造當事人之人數附繕本）。「切
勿逕送上級法院」。
                                書記官  林佳慧
中    華    民    國   100    年    11    月    10    日
附錄本案論罪科刑法條：
修正前中華民國刑法第321 條
犯竊盜罪而有左列情形之一者，處6 月以上、5 年以下有期徒刑
：
一、於夜間侵入住宅或有人居住之建築物、船艦或隱匿其內而犯
    之者。
二、毀越門扇、牆垣或其他安全設備而犯之者。
三、攜帶兇器而犯之者。
四、結夥3 人以上而犯之者。
五、乘火災、水災或其他災害之際而犯之者。
六、在車站或埠頭而犯之者。
前項之未遂犯罰之。